臺灣高等法院刑事裁定　　　　　　　　　　　　　　九十一年度交抗字第四九二號
　　抗　告　人
　　即受處分人
　　即　異議人　甲○○
右抗告人因違反道路交通管理處罰條例案件，不服臺灣桃園地方法院中華民國九十一
年五月三十一日裁定（九十一年度交聲字第一八八號），提起抗告，本院裁定如左：
    主  文
抗告駁回。
    理  由
一、按「汽車駕駛人，駕駛汽車有左列情形之一，而本章各條無處罰之規定者，處新
    臺幣九百元以上一千八百元以下罰鍰：三、不遵守道路交通標誌、標線、號誌之
    指示者。」道路交通管理處罰條例第六十條第二項第三款定有明文。又汽車駕駛
    人有道路交通管理處罰條例第六十條第二項第三款情形者，除依原條款處罰鍰外
    ，並記違規點數一點，同條例第六十三條第一項第一款亦定有明文。
二、抗告人即受處分人甲○○雖辯稱：民國九十一年三月十三日夜間，伊駕駛車牌號
    碼Ｂ八—四五二號自用小客車沿臺北市○○○路往南行經寶慶路口時，該交通號
    誌突因在場執行勤務之交通警察以手控方式操作直接自綠燈轉為紅燈，致其於通
    過路口時，誤以為仍得繼續前行，而於發現號誌切換為紅燈時，急踩煞車而將上
    開所行駛之自用小客車停放於機車停放區，是本件顯係執勤員警疏忽所致不當取
    締，應予撤銷云云。惟查：受處分人於九十一年三月十三日下午十時十七分，確
    曾駕駛前開小客車，於該路口號誌自動儀控狀態下，行經上開地點時，遇紅燈占
    用機車停放區之標線內一節，業據證人即當場取締之員警趙志潔於原審九十一年
    五月十五日訊問時證稱：「當天我是負責特種警衛勤務，有警衛車輛要經過重慶
    南路該路段，我們就站在路旁，等候警衛車隊經過，就要將號誌改為人工操控，
    當時警衛車隊還沒有到現場，所以該路段的號誌仍是自動控制，我看見異議人的
    車輛，紅燈停放在機車停放區。」、「當天舉發時，是在自動儀控的狀況下舉發
    的，而我們除非是警衛隊聯繫不當，突然到達路口，才會以手工控制，而縮短黃
    燈的時間外，我們因為跟警衛隊都有無線電聯絡，所以這種情形很少，因為這樣
    會造成用路人的危險，但真的有這種情形發生，我們也不會舉發搶過路口或超過
    停止線的駕駛。」、「（問：你確定當天是自動儀控的嗎）我確定。」，並有臺
    北市政府警察局舉發違反道路交通管理事件通知單一紙附卷可稽，堪信為真實。
    雖異議人辯稱：當日係舉發員警以手控方式操作號誌，致伊煞車不及才會將車停
    放於機車停放區標線內，倘非手控操作，焉有該路口前後號誌均屬綠燈，僅該路
    口轉為紅燈云云。惟查：證人即警員趙志潔於原審九十一年五月十五日訊問時證
    稱：當時係屬自動儀控狀態下，並未調整黃燈秒差，會有前後路口號誌不一之情
    形，可能係因其於二、三十分鐘前到達現場時，曾經先行試控儀控是否正常所致
    ，但測試時也是按正常秒差做儀控，且受處分人通過該路口時，已經是自動儀控
    ，該路口也有黃燈秒差等語，而受處分人於原審訊問時亦自承當日遭舉發前及舉
    發時，並無任何警備車通過，並衡之受處分人經過該路口時，證人即警員趙志潔
    所欲等待之警備車既尚未經過該路口，趙志潔即尚無以手控方式操作號誌必要之
    常情，足認證人即警員趙志潔前述當日係屬自動儀控狀態之證言，堪予採信。受
    處分人辯稱：該處號誌與前後路口號誌不一，該處係屬手工儀控且無黃燈號誌，
    致其不及煞車云云，應為事後卸責之詞，不足採信。原審認受處分人上開違規情
    事，事證明確，原處分機關依道路交通管理處罰條例第六十條第二項第三款、第
    六十三條第一項第一款（原裁定漏引）規定，裁處受處分人新臺幣九百元罰鍰，
    並記違規點數一點（原裁定漏載），於法並無違誤，而依道路交通管理處罰條例
    第八十七條第二項、道路交通案件處理辦法第十九條之規定，裁定駁回受處分人
    之異議，核無不合。本件抗告意旨猶執前詞否認違規，而指摘原裁定不當，為無
    理由，應予駁回。
據上論斷，應依道路交通案件處理辦法第二十六條，刑事訴訟法第四百十二條，裁定
如主文。
中      華      民      國    九十一    年      六      月    二十八    日
                              臺灣高等法院刑事第十五庭
                                  審判長法  官  房  阿  生
                                        法  官  蔡  光  治
                                        法  官  雷  元  結
右正本證明與原本無異。
不得再抗告。
                                        書記官  汪  志  剛
中      華      民      國    九十一    年      七      月      一      日
